臺灣高雄地方法院刑事判決　　　　　　　94年度易字第376 號
公　訴　人　臺灣高雄地方法院檢察署檢察官
被　　　告　甲○○　男　42歲.
　　　　　　　　　　現另案在臺灣高雄監獄執中
上列被告因竊盜案件，經檢察官提起公訴（93年度偵字第23078
號），嗣因被告就被訴事實為有罪之陳述，經本院告知簡式審判
程序意旨，並聽取公訴人及被告之意見後，本院合議庭裁定由受
命法官獨任依簡式審判程序審理，判決如下：
    主  文
甲○○共同踰越牆垣而竊盜，累犯，處有期徒刑捌月。
    事  實
一、甲○○前於民國（下同）91年間，因犯傷害、違反家庭保護
    令案件，經本院91年訴字第1712號、91年易字第2912號分別
    判處有期徒刑4 月、3 月確定，再經本院92年聲字第69號裁
    定合併二者定其應執行之有期徒刑6 月，並於92年6 月12日
    執行完畢出監，猶不知悔改，竟因買酒缺錢，復夥同成年男
    子乙○○（俟到案後另案審結）共同意圖為自己不法所有之
　　犯意聯絡，於93年11月12日早上9 時50分許，由甲○○騎乘
 　 一部不詳車牌號碼之機車搭載乙○○至高雄縣阿蓮鄉港後村
    港後134 之30號丁○○所有未有人看守之舊工廠牆垣前，見
    該工廠歇業多時，現場無人住居或看守之便，推由乙○○留
    在舊工廠牆垣外把風接應，甲○○則攀越圍牆進入該舊工廠
    內，徒手竊取劉建仁所有之油桶鐵蓋100 個（價值新臺幣25
    0 元），得手後，再攀越圍牆外出，並交付給乙○○後，旋
    由甲○○牽該機車欲招呼乙○○離去之際，適為鄰居黃福雄
    發現上情而報警，為警當場查獲乙○○，並扣得前述油桶鐵
    蓋100 個，而甲○○則乘隙騎乘該機車逃逸，嗣為警循線查
    獲。
二、案經高雄縣政府警察局湖內分局報請臺灣高雄地方法院檢察
    署檢察官偵查起訴。
    理  由
壹、程序方面：
一、按除被告所犯為死刑、無期徒刑、最輕本刑為三年以上有期
    徒刑之罪或高等法院管轄第一審案件者外，於法院行準備程
    序進行中，被告先就被訴事實為有罪之陳述時，審判長得告
    知被告簡式審判程序之旨，並聽取當事人、代理人、辯護人
    及輔佐人之意見後，裁定進行簡式審判程序；且受命法官行
    準備程序，與法院或審判長有同一之權限；又簡式審判程序
    之證據調查，不受刑事訴訟法第159 條第1 項、第161 條之
    2 、第161 條之3 、第163 條之1 及第164 條至第170 條規
    定之限制，刑事訴訟法第273 條之1 第1 項、第279 條第2
    項前段、第273 條之2 分別定有明文。
二、查本件被告所犯為死刑、無期徒刑、最輕本刑為三年以上有
    期徒刑以外之罪，且非高等法院管轄第一審之案件，其於準
    備程序就前揭被訴事實為有罪之陳述，經受命法官告知簡式
    審判程序之旨，並聽取當事人之意見後，本院認無不得或不
    宜改依簡式審判程序進行之處，爰依刑事訴訟法第273 條之
    1 第1 項、第284 條之1 ，裁定本件由受命法官獨任進行簡
    式審判程序，合先敘明。
貳、實體方面：
一、右揭犯罪事實，業據被告甲○○於本院94年5 月24日審訊時
    供承不諱，核與同案共犯乙○○於警詢時之供述情節相符，
    亦核與被害人丁○○於警詢時指訴情節大致吻合，並核與證
    人黃福雄於警詢、偵訊、審理時之證述遭竊情節符合，有扣
    押筆錄、扣押目錄表各一紙，現場圍牆及查獲照片四張在卷
    可徵，並有起獲油桶鐵蓋100 個之贓物領據在案足佐，其自
    白與事實相符，而事證已臻明確，被告前揭踰越圍牆而犯竊
    盜之犯行洵堪認定。
二、核被告甲○○所為係犯刑法第三百二十一條第一項第二款之
    踰越圍牆而犯竊盜之加重竊盜罪。被告就上揭犯行與同案之
    乙○○有意思聯絡、行為分擔，均為共同正犯。又被告前於
    91年間，因犯傷害、違反家庭保護令案件，經本院91年訴字
    第1712號、91年易字第2912號分別判處有期徒刑4 月、3 月
    確定，再經本院92年聲字第69號裁定合併二者定其應執行之
    有期徒刑6 月，並於92年6 月12日執行完畢出監，此有被告
    之刑案資料查註紀錄表可按，被告畢後五年內再犯本罪，應
    依累犯規定加重其刑。爰審酌被告於93年間，因竊盜罪，經
    本院於93年8 月31日，以93簡2324號判處有期徒刑3 月確定
    ，嗣又因竊盜罪，經臺灣臺南地方法院於93年9 月30日，以
    93年易316 號判處有期徒刑6 月確定之素行不端，此有前開
    之刑案資料查註紀錄表可按，再參酌本件之犯罪之手段、目
    的、行為之情節及所得僅價值250 元許，及念在被告坦承犯
    行態度良好等一切情狀，爰量處如主文所示之刑。
據上論斷，應依刑事訴訟法第273 條之1 第1 項、第284 條之 1
、第299 條第1 項前段，刑法第28條、第321 條第1 項第2 款、
第47條，判決如主文。
本案經檢察官丙○○到庭執行職務。
中    華    民    國    94    年 　 6     月    14　  日
                  刑事第五庭  法  官  施添寶
中　　華　　民　　國　　94　　年　　6 　　月　　14　　日
以上正本證明與原本無異。
如不服本判決，應於收受送達後10日內向本院提出上訴書狀。
　　　　　　　　　　　　　　  書記官  陳威志
附錄本案判決論罪科刑法條：
中華民國刑法第三百二十一條
犯竊盜罪而有左列情形之一者，處六月以上、五年以下有期徒刑
：
  一、於夜間侵入住宅或有人居住之建築物、船艦或隱匿其內而
      犯之者。
  二、毀越門扇、牆垣或其他安全設備而犯之者。
  三、攜帶兇器而犯之者。
  四、結夥三人以上而犯之者。
  五、乘火災、水災或其他災害之際而犯之者。
  六、在車站或埠頭而犯之者。
前項之未遂犯罰之。
